臺灣高等法院刑事判決　　　　　　　　　　　　　九十二年度上易字第三二三四號
　　上　訴　人　臺灣臺北地方法院檢察署檢察官
　　上　訴　人
　　即　被　告　丙○○
　　　　　　　　甲○○
右上訴人因被告傷害案件，不服臺灣臺北地方法院九十二年度易字第一０七二號，中
華民國九十二年九月三十日第一審判決（起訴案號：臺灣臺北地方法院檢察署九十二
年度偵字第一０四四八號），提起上訴，本院判決如左：
    主  文
上訴駁回。
丙○○緩刑參年。
    事  實
一、丙○○、甲○○夫婦與丁○○、乙○○分別居住於台北市中山區○○○路○段三
    六號六樓之八及同號六樓之九，民國（下同）九十一年八月八日凌晨三時二十分
    許，乙○○因不堪丙○○、甲○○二人吵鬧聲音過大，開門表示抗議後用力將門
    關上，甲○○聽聞後心生不滿，乃前往乙○○住處以腳踢大門欲找其理論，乙○○、丁○○開門後雙方發生口角，丙○○聽見爭吵聲亦出來察看，丁○○見狀以
    手欲將丙○○、甲○○推出門外，雙方互相拉扯，詎丙○○竟與甲○○共同基於
    傷害他人身體之犯絡，合力徒手毆打丁○○之臉部及身體等處，甲○○並接續以
    手拉扯乙○○之頭髮，將其頭部往下壓，再與丙○○施以拳腳，共同毆打乙○○
    身體多處，丁○○見狀，亦返家取出高爾夫球球桿一支，與丙○○、甲○○相互
    毆打（丁○○涉犯傷害部分，由原審法院以九十二年訴字第八號案件另案審理中
    ），致丁○○受有左臉頰、右手肘鈍擊傷、左前額、前胸、右上背瘀傷之傷害，
    乙○○則受有左眼結膜下出血、雙眼眶零點五公分擦傷、右手第四、第五指指甲
    上掀、右手第二、第三指尖擦傷、左臉頰鈍擊傷、右上臂鈍擊傷等傷害。丙○○
    因遭丁○○持高爾夫球球桿揮擊，亦造成顏面骨折、右眼球挫傷前房出血合併水
    晶體移位、玻璃體出血及視網膜裂開等傷害。
二、案經丁○○、乙○○訴由台灣台北地方法院檢察署檢察官偵查起訴。
    理      由
一、訊據被告丙○○、甲○○均矢口否認有於右揭時地共同毆打告訴人丁○○、乙○○之犯行，被告丙○○辯稱：當天伊等聽到撞擊聲，被告甲○○出去查看，並到
    告訴人住處詢問發生什麼事情，十秒過後伊才到場，因為被告甲○○去詢問後，
    爭吵的聲音很大，所以伊始過去，但一直站在門口，嗣後係告訴人丁○○從屋內
    衝出來，與伊拉扯，伊並未出手還擊云云。被告甲○○辯稱：伊並沒有出手毆打
    告訴人，告訴人乙○○指尖擦傷、指甲上掀，均係告訴人乙○○毆打伊時所造成
    ，且當時係遭告訴人丁○○推擠到門邊，並未毆打告訴人丁○○云云。惟查：
(一)被告丙○○、甲○○於前開時地，合力出手毆打告訴人丁○○、乙○○受傷等情
    ，業據告訴人丁○○、乙○○分別於警訊及原審指訴甚詳，並有告訴人等提出之
    長庚紀念醫院診斷證明書二紙及告訴人乙○○受傷之相片六幀在卷足憑。
(二)證人徐嘉林於警詢時證稱：有見到他們有拉扯等語（見九十二年度他字第八Ｏ七
    號偵查卷第二十一、二十二頁），於原審九十二年度訴字第八號被告丁○○傷害
    案件調查時證稱：九十一年八月八日凌晨三點多時，乙○○按對講機告訴我說有
    事情叫我趕快上去，我上去時看見丙○○已經受傷了，．．．我打電話告訴警方
    並請他們派救護車，我問警察救護車怎麼這麼久還沒來，後來丙○○坐計程車走
    了，然後救護車來了，丁○○、乙○○他們好像也有受傷，所以他們坐救護車走
    了等語（見原審九十二年度訴字第八號卷宗第二十四至三十二頁）。
(三)被告甲○○、丙○○雖均辯稱：伊等僅與對方發生拉扯云云，但告訴人乙○○於
    原審訊問時堅稱：被告丙○○夫婦有半夜吵架的習慣，我們相隔一個牆壁常被他
    們吵醒，當天我把門打開說不要再吵，就把門關起來，被告甲○○出來拍門並罵
    我們說怎樣妳不爽，後來我把門打開，她說不爽可以搬家，我隨手拿起對講機請
    管理員徐嘉林上來，被告甲○○持續謾罵，不久被告丙○○出來動手推我先生（
    指丁○○）且打我先生，我先生被被告丙○○拉到門外，被告二人在門口聯手打
    我先生，我趕快把被告甲○○拉開，但我被甲○○拉住頭髮壓制，我想要反擊，
    但頭被往下壓無法反抗，後來我看到丁○○的眼鏡掉下來，被壓在走廊的盡頭，
    被告丙○○接著和被告甲○○聯手打我，被告丙○○揮拳打到我的眼睛，我當場
    倒在地上，被告二人繼續聯手打我等語（原審九十二年六月十三日訊問筆錄），
    且原審九十二年度訴字第八號案件於九十二年四月七日當庭製作之勘驗現場錄影
    帶筆錄記載：「三時二十分整畫面右上方出現一綁馬尾女子（即甲○○），走向
    畫面上方走到盡頭門前，三時二十分二十四秒出現一名身上僅穿內褲男子（指丙○○）也走向該門前與甲○○同時站在門前，三時二十分四十九秒時出現扭打畫
    面，但是從鏡頭看不清楚幾人在扭打，甲○○人身體靠在牆壁上，往右傾斜，在
    丙○○對面有身穿白色衣服之人，在丙○○兩腿之間有一隻腿伸出來膝蓋向左彎
    曲，三人都已經到牆邊，三時二十分五十七秒有人倒地，丙○○在走廊盡頭，右
    手平舉扶牆左手彎腰向下，甲○○彎腰向著倒地之乙○○，三時二十一分五秒，
    乙○○站起來繼續扭打中，乙○○的頭往下，．．．三時二十一分六秒乙○○背
    對鏡頭，側身站在牆邊，頭更往下低，三時二十一分十四秒乙○○倒地仰躺。」
    等語，有筆錄為憑，再者，卷附錄影帶翻拍照片第六張（見原審卷第四十六頁下
    方）所示，案發當日三時二十分四十九秒時，被告丙○○、甲○○身體分別往前
    方及右前方傾斜，被告丙○○右手高舉往前伸出，被告甲○○則左手往前架住某
    告訴人之身體（無法分辨係告訴人丁○○或乙○○），呈現扭打、反擊等姿態，
    且告訴人一人係躺在地上，伸出下肢，另告訴人乙○○指稱其遭被告甲○○以手
    扯住頭髮往下壓制並遭被告等聯手打倒在地等情，亦與卷附翻拍照片第九、十張
    （見原審卷第四十七頁）所示畫面相符，參諸被告丙○○於原審九十二年度訴字
    第八號案件審理時證稱：我太太（指被告甲○○）第一次與乙○○拉扯時，我是
    跟被告丁○○在推擠，所以沒看見，第二次我是看到她們二人在抓衣服抓頭髮等
    語（見前開卷宗第四十八頁訊問筆錄），益徵被告甲○○並非僅拉住告訴人乙○○而未反擊，被告等所辯上情，無非空言，不足採信。
(四)本案告訴人丁○○係受有左臉頰、右手肘鈍擊傷、左前額、前胸、右上背瘀傷之
    傷害，告訴人乙○○則受有左眼結膜下出血、雙眼眶零點五公分擦傷、右手第四
    、第五指指甲上掀、右手第二、第三指尖擦傷、左臉頰鈍擊傷、右上臂鈍擊傷等
    傷害，有前揭診斷證明書二紙在卷可稽，觀諸彼等受傷之部位均分散於臉部、身
    體及四肢等多處，且傷勢非僅屬輕微擦傷，衡情與被告等所辯稱係拉扯造成之傷
    害情形有別，更見被告等所辯不實。本件事證明確，被告等犯行均堪認定。
(五)被告甲○○雖請求傳喚警員王宗文，證明其於警訊時曾向該警員提出驗傷之要求
    ，惟查該項證據方法，並不能證明被告甲○○未參與本件傷害犯行，即無調查之
    必要，附此敘明。
二、核被告丙○○、甲○○所為，均係犯刑法第二百七十七條第一項之傷害人之身體
    罪。被告等互有犯意之聯絡及行為之分擔，均為共同正犯。被告等同時傷害告訴
    人丁○○、乙○○之行為，其多數毆打告訴人二人身體之各個動作時間相近，地
    點相同，顯係於密接之時地所實施，在刑法評價及社會觀念上，尚難以切割成數
    行為，而屬數個舉動之接續施行，應認被告等均係以一傷害行為，同時侵害告訴
    人丁○○、乙○○之身體法益，為同種想像競合犯，均應以傷害一罪論處。
三、原審同此認定，因依刑法第二十八條、第二百七十七條第一項、第五十五條前段
    、第四十一條第一項前段，罰金罰鍰提高標準條例第一條前段、第二條各規定，
    於審酌被告等均無犯罪前科，有本院被告全國前案紀錄表一份在卷為憑，素行尚
    稱良好，因鄰居抗議半夜吵鬧，即登門理論，並動手毆打對方，仍具惡性，以及
    其等傷害告訴人之方式、告訴人所受傷害之程度暨犯罪後尚未與告訴人達成和解
    等一切情狀，各量處有期徒刑四月，並均諭知如易科罰金，以三佰元折算一日，
    核其認事用法，俱無違誤，量刑亦甚允洽。被告等上訴意旨，否認犯罪，為無理
    由，公訴人循告訴人請求之訴，指摘原判決過輕，亦為無理由，胥予駁回。
四、查被告丙○○前此未曾受有期徒刑以上刑之宣告，有如前述，偶因一時衝動，與
    妻共罹刑章，自身亦遭受顏面骨折、右眼球挫傷前房出血合併水晶體移位、玻璃
    體出血及視網膜裂開等傷害，有國立臺灣大學醫學院附設醫院九十二年五月一日
    （九十二）校附醫秘字第九二００００四二二三號函影本在卷為憑，驟逢右眼失
    明之痛，經此科刑教訓，日後當知警惕而無再犯之虞，故本院認其所受上開刑之
    宣告，以暫不執行為適當，併予宣告緩刑三年，以啟自新。
據上論斷，應依刑事訴訟法第三百六十八條、第七十四條第一款，判決如主文。
本案經檢察官吳國南到庭執行職務。
中　　　華　　　民　　　國　　九十三　　年　　　一　　　月　　 十四 　　日
                              臺灣高等法院刑事第六庭
                                  審判長法  官  高　明　哲
                                        法  官  王　麗　莉
                                        法  官  洪　英　花
右正本證明與原本無異。
不得上訴。
                                        書記官  李  垂  福
中　　　華　　　民　　　國　　九十三　　年　　　一　　　月　　 十五 　　日
附錄：本案論罪科刑法條全文
刑法第二百七十七條第一項
傷害人之身體或健康者，處三年以下有期徒刑，拘役或一千元以下罰金。
